---
title: "W4C1_object_variable"
output: word_document
date: "2025-03-19"
---

```{r setup, include=FALSE}
knitr::opts_chunk$set(echo = TRUE)
```

# 1 数据类型(variable)设置，检查，修改与判断

## 数据类型：用于存储数值或信息，基本的数据类型包括：
## numeric(数值), integer(整数), double(小数),, complex(复数), logical(逻辑), character(字符),factor(因子)

## 检查数据类型

```{r}
x <- 5.23
class(x)

is.numeric(x) 
is.integer(x)
is.double(x)

class(x)
typeof(x)
mode(x)
```

## 改变数据类型

```{r}

x1 <- as.integer(x)
x1

#字符型
x <- 'elevated'
typeof(x)
is.character(x)

```
# 2 R对象(object)：数据对象和函数对象

## object-oriented program R语言将变量分配到对象，内存中保存的是数据结构而不是数据类型(如C#)

## R数据对象：向量 vector，矩阵 matrix，数组 array，数据框 dataframe，列表 list
### 向量：c(), seq(), rep()

```{r}

num_variable <- c(1,4,7)
(num_variable <- c(a=1, b=4, c=7)) # 加括号，赋值并打印

# 查看对象的基本信息

typeof(num_variable) # 对象其中的数据类型
str(num_variable) # object的结构
is.vector(num_variable)
length(num_variable) # 长度
names(num_variable) # 对象中变量的名称
attributes(num_variable) # 查看变量的属性

```

### Rectangular: matrices, dataframe等的统称（类似于方框，都拥有由向量组成的列）
* matrix：矩阵,通过matrix()创建，或通过rbind/cbind合并向量来创建
```{r}
(m0 <- matrix(data = 1:9, nrow=3, byrow=TRUE) )
# 创建一个3行的矩阵，数据按照行排列

(m1 <- matrix(data = 1:9, nrow=3, byrow=FALSE) )

x <- 1:3
y <- 4:6
z <- 7:9
(m2 <- rbind(x,y,z))
(m3 <- cbind(x,y,z))
str(m3)
dim(m3) # 查看维度
length(m3) # 查看长度
typeof(m3)
attributes(m3)

# matrix中的取值
m3[1,3] # 通过行、列号位置索引

# 运算
mean(m3) # 全部取均值
colMeans(m3) # 按列取均值
rowMeans(m3) # 按行取均值

sum(m3) # 全部求和
colSums(m3) # 按列求和
rowSums(m3) # 按行求和

max(m3)
max.col(m3) #找到每列中最大值所在的位置索引
# max.row(m3)# 没有这个函数！
```
* dataframe：有行rows和列columns

```{r}
(df1 <- as.data.frame(m3))
(df <- data.frame(a=c(1,2,3),b=c('1','2','3'),
                 stringsAsFactors = FALSE))
# stringAsFactor：将字符作为一种因子，将string类型转换为factor
# 作为factor时，按字符的类型进行分类，如male female当做两个值处理；
# 作为character时，每个字符串都当做独立值处理，不做分类

str(df)
dim(df)
length(df[,2])
typeof(df)
attributes(df)
```

* tibble:最新的许多函数均以tibble为操作对象，因此有时要把dataframe转化为tibble对象
[]或subset索引取的是子集，仍然是dataframe或tibble
而df$a[条件]这样取的是对应的元素，不再是子集，数据类型会改变

```{r}
(tb <- tibble::as_tibble(df))

# tibble轻量级，占用资源少，直接给出行、列和每列的数据类型
dim(tb)
tb[2] # 直接取列
tb[1,] # 直接取行
tb$a[1] # 取指定列中的元素
names(tb)[2] # 获取数据框列名

age <- rep(c(21:29),2)
gender <- rep(c('male','female'),9)
name <- rep(c('a','b','c'),6)

(df_a <- data.frame(name, age, gender, stringsAsFactors = TRUE))

# 进行条件索引的方法
subset(df_a, df_a$name=='c') #获得符合条件的所有行
df_a$name[df_a$age > 21] #获得另一行符合条件的所有的元素,这里取的是元素
df_a[age>20,]
subset(df_a, age >22 & gender=='female') #与筛选
subset(df_a, age >22 | gender=='female') #或筛选
class(subset(df_a, age >22 | gender=='female')) #获取的是子集，class仍是dataframe

df_a$gender <- as.factor(df_a$gender)
str(df_a$gender)

all.equal() #用法：用于比较两组数据的区别，若使用check.attributes=FALSE,则不比较数据框属性上的区别

```


## 在R对象中获取特定的成分：访问，测试或替换对象中的元素(element)

```{r}

# 方式：索引，子集或过滤
vect <- c(a=1, b=4, c=7)

# 索引：数据索引[], 逻辑索引which()

vect[2]
vect[-2] #排除第2个元素
which(vect==4) #返回为TRUE的元素的索引

# 取子集：不排除NA [条件]，排除NA用subset(v, 条件)
v <- c(1:2, NA, 4:6, NA, 8:10)
v[v>5] # 返回为TRUE的子集，保留NA
subset(v, v>5) # 返回为TREU的子集，排除缺失值NA

df[3,1] # 按行列号索引
df[,1] # 取第1列所有元素

```


