---
title: "W4C2_"
output: html_document
date: "2025-03-21"
---

# 1.factor 与 lists的操作
## list操作符：
```{r}
l_1 <- list(1,c(2,3))
l_1[2] #返回一个较小的列表，即列表中取出来的元素再自成一个列表
l_1[[2]] #返回的是元素

l_2 <- list(1,'B',3)
str(l_2)

l_3 <- list(1:3)
l_3[[1]][3] #返回列表的第一个成分中的第3个元素

```

# 2. R包及其操作
包：函数集+数据集，每个包都有自己对应的对象类型，调用该包中的数据集的数据结构，可以了解该包对应操作的数据对象类型；使用时，可能需要对数据对象进行转换，才能便于函数对象的操作

```{r}
# 生成matrix时，默认元素按列排列，即byrow=FALSE
matrix_data <- matrix(1:8, nrow=4, byrow=FALSE)
(df_data <- as.data.frame(matrix_data)) # 矩阵转数据框
(matrix_data <- data.matrix(df_data)) # 数据框转矩阵
(tib_data <- tibble::as.tibble(matrix_data))

df_data[1:2] #取列
df_data[,1:2] #取列
df_data[1:2,] #取行
```

构建日期类型的数据：
```{r}
(time_data <- seq(as.Date('2004-01-01'),by='week',length.out=3))
(time_df <- as.data.frame(time_data))
```

# 3. 函数对象
光标在括号内按Tab键，可以查看函数的输入参数

* 安装包，加载包
```{r}
library('tidyverse')
# 加载后，出现其他的包是在tidyverse的基础上构建的；
# 出现conflict，表明新加载的包中的某个函数被其他包中的同名函数干扰了
?filter() # 曾经是多个包中的函数
?dplyr::filter()
?stats::filter()

```
* 内置函数，没有包，直接使用，如str(),class()

```{r}
sum(1,2,3,4,NA,na.rm=TRUE)
paste0('hello','world','!')
substr(x='television',start=5,stop=10) #取一定范围的字符串(sub string)

library(ds4psy)
plot_fn(x=5, y=1)
plot_fn(x=5, y=5)
```

* 自定义函数(self-defined function)
包括：函数名，函数和参数（自变量），函数主体（输入对象的操作处理过程，命令行），返回值

考试可能考：paste与paste0的区别？paste允许指定分隔符；paste0简洁拼接
```{r}
add_three <- function(x){
  y <- x + 3
  return(y)
}
a <- 3
(b <- add_three(a))

# 可以将该函数单独保存为一个R脚本再加载进来
# 如保存为该路径下的'add_three.R'

source('./add_three.R')

quadratic <- function(a, b, c){
  root1 <- (- b + sqrt(b ^ 2 - 4 * a * c))/(2 * a)
  root2 <- (- b - sqrt(b ^ 2 - 4 * a * c))/(2 * a)
  root1 <- paste('x =' ,root1)
  root2 <- paste('x =' ,root2)
  if (is.nan(root1)==TRUE)
  {
    return('NaN results!')
  }
  else
  {
      ifelse(root1==root2 , return(root1), return(c(root1, root2)))
  }
}
quadratic(1,2,3)

paste0('x =', 0)
paste('x =', 0)

```
# 4. 变量和变量名
变量即对象的名称
R中的无效变量：
* 以下划线、数字或在数字前的.开头
* 变量名中不可使用特殊字符
* 不建议带.，会被误认为是内置函数
* 避免名称内部空格
* 避免内置字符如c,T,F, NA, if, else等
有效：字母开头，可以包含数字和下划线

